【裁判字號】    90,易,407
【裁判日期】    900918
【裁判案由】    竊盜
【裁判全文】
臺灣新竹地方法院刑事判決                            九十年度易字第四七號
    公  訴  人  臺灣新竹地方法院檢察署檢察官
    被      告  甲○○
右列被告因竊盜案件，經檢察官提起公訴（九十年度偵字第七五一號），本院判決如
左：
    主      文
甲○○竊盜，處有期徒刑肆月，如易科罰金，以參佰元折算壹日，緩刑貳年。
    事      實
一、甲○○為乙○○前妻，於離婚後二人仍同住在桃園縣觀音鄉○○村○○鄰○○路
    三五五號乙○○寓所。詎甲○○竟意圖為自己不法之所有，於民國（下同）八十
    九年十二月二十三日某時許，在上揭住處，趁乙○○房間櫃子未上鎖之際，徒手
    竊取乙○○所有，到期日分別為九十年一月二十五日、九十年十一月八日及九十
    年十一月二十日，金額各為新台幣（下同）三十萬元、十一萬元、一百三十八萬
    一千七百十二元整之郵政定期儲金存單三紙。得手後，於九十年一月十九日中午
十二時十分許，持右揭三紙郵政定期儲金存單，前往新竹縣新埔鎮新埔郵局欲提
    前解約提領款項時，因乙○○已發現遺失並止付，經新埔郵局經辦人員報警而查
    獲。
二、案經乙○○訴由新竹縣警察局新埔分局報請台灣新竹地方法院檢察署檢察官偵查
    起訴。
    理      由
一、訊據被告甲○○對其於右揭時地，持乙○○所有之郵政定期儲金存單至新竹縣新
    埔鎮新埔郵局之事實坦承不諱，雖矢口否認有何竊盜犯行，辯稱：伊拿先生的東
    西怎能算偷，伊只是拿定期存單問郵局是真是假而已。惟查，被告於警局及偵查
    中初訊時，業已坦承因農曆過年將至，想領一點錢供己花用，事先並未告知乙○
    ○即持上開郵政定期儲金存單至新埔郵局，詢問該三紙定期存單可否轉到觀音郵
    局戶頭內等語（見偵查卷第六頁反面、第七頁正面、第十七頁反面、第十八頁正
    面），核與告訴人乙○○於偵查中指述其將郵政定期儲金存單藏放於其住處房間
    櫃子內，失竊當日房間之櫃子有被翻動之跡象，發現後即通知郵局等情相符，復
    有右揭郵政定期儲金存單影本三紙及贓證物品認領保管收據一紙在卷可資佐證，
    足認被告先前之自白與事實相符，其事後翻異前供，無非卸責之詞，不足採信。
  事證明確，被告犯行應堪認定。
二、核被告甲○○所為，係犯刑法第三百二十條第一項之竊盜罪。爰審酌被告為告訴
    人前妻，離異後仍住於同一處所，不思與告訴人相互扶持，竟因利令智昏，盜取
    告訴人財物，兼以被告犯罪之動機、目的、手段，犯罪時所受之刺激及其品性、
    生活狀況、智識程度、犯罪所生之損害，及犯罪後態度等一情狀，量處如主文所
    示之刑，並諭知易科罰金之折算標準，以示懲儆。又被告於犯罪後，刑法第四十
    一條業於九十年一月四日修正，其第一條前段為「犯最重本刑為五年以下有期徒
    刑以下之刑之罪，而受六月以下有期徒刑或拘役之宣告，因身體、教育、職業、
    家庭之關係或其他正當事由，執行顯有困難者，得以一元以上三元以下折算一日
    ，易科罰金。」並於同年月十日公佈施行，於同年月十二日生效，比較新舊法之
    規定，以變更後之新法對被告有利，依刑法第二條第一項前段之規定，自應適用
    裁判時之新法，併予敘明。末查，被告前未曾受有期徒刑以上刑之宣告，有台灣
    高等法院被告全國前案記錄表附卷可按，經此起訴審判程序，當能知所警惕，信
    無再犯之虞，本院認為前開對其宣告之刑，以暫不執行為適當，爰諭知緩刑二年
，以啟自新。
據上論斷，應依刑事訴訟法第二百九十九條第一項前段，刑法第三百二十條第一項、
第七十四條第一款、第四十一條第一項前段、第二條第一項前段，罰金罰鍰提高標準
條例第一條前段、第二條，判決如主文。
本案經檢察官吳金棟到庭執行職務。
中    華    民    國        九十      年      九      月      十八      日
                                       臺灣新竹地方法院刑事第二庭
                                           法  官  楊  明  箴
右正本證明與原本無異。
如不服本判決，應於判決送達後十日內向本院提出上訴狀( 應附繕本 )，上訴於
臺灣高等法院。
                                            書記官  陳  進  楷
中    華    民    國        九十      年      九      月      二十八    日
附錄論罪科刑法條：刑法第三百二十條第一項。
意圖為自己或第三人不法之所有，而竊取他人之動產者，為竊盜罪，處五
年以下有期徒刑、拘役或五百元以下罰金。


司法院資訊處製作；財團法人民間司法改革基金會備份。
